臺灣臺北地方法院民事判決　　　　　　 94年度簡上字第205號
上　訴　人　乙○○
訴訟代理人　郭君守律師
被上訴人　　信義房屋仲介股份有限公司
法定代理人　甲○○
訴訟代理人　王建智律師
複代理人　　王俊權律師
上列當事人間請求債務不履行損害賠償事件，上訴人對於中華民
國94年2月21日本院台北簡易庭92年度北簡字第7879號第一審判
決提起上訴，本院判決如下：
    主  文
原判決廢棄，發回原審法院。
    理  由
一、按除當事人合意適用簡易訴訟程序者外，適用簡易訴訟程序
    之訴訟事件以民事訴訟法第427條規定第1、2項規定之範圍
    為限。又當事人合併提起數宗訴訟，致其訴之全部或一部不
    屬於同法第1項及第2項範圍者，自始即應適用通常程序。次
    按第一審簡易程序之訴訟程序有重大之瑕疵者，第二審法院
    認有必要維持審級制度時，得不經言詞辯論廢棄原判決，而
    將該事件發回原法院，上開規定於簡易訴訟程序事件之第2
    審上訴程序準用之，此觀民事訴訟法第436條之1第3項、第4
    51條第1項、第453條規定自明。
二、查本件上訴人即原審簡易程序之原告，於起訴時訴之聲明第
    1項係請求被上訴人即原審簡易程序之被告回復租賃房屋之
    原狀，訴之聲明第2項則請求被上訴人給付新台幣（下同）5
    ,016,008 元，其中940,000元係依侵權行為之法律關係請求
    ，有起訴狀足憑（見本院92年度訴字第1733號卷附起訴狀第
    16頁），此部分非屬民事訴訟法第427條第2項第1款規定「
    因建築物或其他工作物定期租賃或定期借貸關係所生之爭執
    涉訟」應適用簡易訴訟程序範圍，且上訴人於原審適用簡易
    程序第一次開庭前，即具狀提出異議，聲請適用通常訴訟程
    序（見原審卷第28頁），是本件亦無民事訴訟法第427條第3
    項當事人合意適用簡易程序之情形。依上開說明，本件應適
    用通常訴訟程序，原審誤用簡易訴訟程序，其訴訟程序自屬
    有重大之瑕疵，為維持審級制度，顯有將本件發回原審更為
    裁判之必要。從而，上訴人指摘原審判決不當，求為廢棄，
    為有理由，爰不經言詞辯論，將原判決廢棄，發回原審即本
    院台北簡易庭。
三、據上論結，本件上訴為有理由，依民事訴訟法第436條之1第
    3項、第451條第1項、第453條，判決如主文。
中　　華　　民　　國　　94　　年　　6　 　月　　13　　日
                  民事第四庭審判長法  官  周玫芳
                                  法  官  黃柄縉
                                  法  官  劉又菁
右正本證明與原本無異
如對本判決上訴，須於判決送達後20日內向本院提出上訴狀，同
時表明上訴理由；如已於本判決宣示後送達前提起上訴者，應於
判決送達後10日內補具上訴理由（均須按他造當事人之人數附繕
本）。
中　　華　　民　　國　　94　　年　　6　　 月　　14　　日
                                  書記官  楊勝欽
